【裁判字號】    91,上更(一),85
【裁判日期】    920210
【裁判案由】    違反毒品危害防制條例
【裁判全文】
臺灣高等法院花蓮分院刑事判決            九十一年度上更(一)字第八五號
    上訴人即被告  甲○○  男.
    選任  辯護人  郭重鑾律師
右列上訴人因違反毒品危害防制條例案件，不服臺灣台東地方法院八十八年度訴字第
一八四號中華民國八十九年一月二十日第一審判決，（起訴案號：臺灣台東地方法院
檢察署八十七年度偵字第三０九四號），提起上訴，判決後經最高法院發回，本院判
決如左：
      主  文
上訴駁回。
    事  實
一甲○○基於非法販賣第二級毒品安非他命營利之概括犯意，先於民國（下同）八十
  七年九月間某日，在台東市○○路某遊藝場內，以新台幣( 下同 )五千元之價格販
  賣安非他命一小包予乙○○。再於八十七年十一月一日八時三十分許，在台東市○
  ○路二十四巷口，以三千元價格販賣安非他命一小包予乙○○（上開二次販賣予乙
  ○○之安非他命均係由甲○○在台東市向陳智霖分別以五千元、三千元購得後，均
  由甲○○從中抽取一部分供已吸用）。嗣為警查獲，甲○○並供出其所販賣之毒品
  來源係向陳智霖購得，警方因而破獲陳智霖販賣第二級毒品安非他命犯行。
二案經台東縣警察局移送臺灣台東地方法院檢察署檢察官偵查起訴。
    理  由
一訊據上訴人即被告甲○○矢口否認有販賣安非他命之犯行辯稱：伊係替乙○○調貨
  ，並未從中賺取金錢價差，而非屬販賣云云。
二經查：證人乙○○在偵查及在原審以證人身分具結後均供述：伊先後二次向被告買
  受安非他命，均無提及係託被告調貨( 見原審卷第二五頁、五一頁及偵查卷第十三
  頁、三三頁 )。另乙○○向被告購買安非他命後確由被告於台東市○○路二十四巷
  路口，拿安非他命予被告，被告並從中取用少部分安非他命施用以為酬勞等情，除
  經被告坦承外( 見本院七九號卷第二四頁 )，亦據目擊證人丙○○於原審及本院調
  查中二次證實無訛( 見本院更審卷九十二年一月二十二日筆錄及原審卷第四九頁 )
  。足見本件係由乙○○出面向被告甲○○洽購安非他命，再由被告甲○○自行尋找
  賣主而轉向陳智霖購得，並由被告向乙○○取得安非他命之對價及交付安非他命予
  乙○○，被告甲○○二次均從中抽取一部分安非他命為酬，殆無疑義，至被告於院
  所辯係乙○○託伊向「紅毛」之人調貨( 安非他命 )云云，乃卸責之詞，不足採信
  。則被告係基於自己營利販賣之意思而購入及販出，已堪認定，要不因被告未賺取
  金錢價差而有所影響。次查乙○○於警訊中雖供稱其他尚有三次分別向被告購買一
  千五百元、二千元、二千元之安非他命云云，惟乙○○於其後偵審中即予以否認，
  此部分尚不足據為認定被告犯罪之依據（起訴書亦載有此部分之犯行）因公訴人認
  此部分與前開有罪部分為連續犯裁判上一罪之關係，故不另為無罪之諭知。另被告
  於偵查中雖辯稱伊向陳智霖購得安非他命交付予乙○○時，從中所抽取一千元的量
  是抵乙○○前欠伊之一千元云云，惟此為乙○○所否認，被告此部分辯解不足採信
  ，附此明。
三按毒品危害防制條例已於八十七年五月二十日公布施行，自同年月二十二日起生效
  ，該條例已將安非他命列為第二級毒品，不得非法販賣；核被告所為，係犯毒品危
  害防制條例第四條第二項之販賣第二級毒品罪，其先後二次犯行時間相隔不遠，犯
  罪構成要件相同，依其情節顯係基於概括犯意而為之，應依連續犯規定論以一罪。
  又被告供出毒品來源係向陳智霖購買，警方因而破獲陳智霖販賣第二級毒品，有被
  告及陳智霖警訊筆錄在卷可稽，應依毒品危害防制條例第十七條規定減輕其刑，原
  審因依上開法條之規定，審酌被告一切情狀，量處有期徒刑三年七月，被告販賣安
  非他命所得八千元併依同條例第十九條第一項規定宣告沒收，認事用法及量刑核無
  不當，被告上訴以其未賺價差而否認販賣，核無理由，應予駁回。
據上論斷，應依刑事訴訟法第三百六十八條，判決如主文。
本案經檢察官崔紀鎮到庭執行職務。
中      華      民      國      九十二      年    二      月   十       日
                                    審判長法官  吳  鴻  章
                                          法官  林  德  盛
                                          法官  黃  永  祥
右正本證明與原本無異。
如不服本判決，應於判決送達後十日內向本院提出上訴狀。其未述理由者，並應於
提出上訴狀後十日內向本院補提理由狀(須附繕本)
                                        書記官  吳  家  瑩
中      華      民      國      九十二      年    二      月   十       日


司法院資訊處製作；財團法人民間司法改革基金會備份。
